臺灣彰化地方法院刑事判決　　　　　　　94年度易字第1071號
公　訴　人　臺灣彰化地方法院檢察署檢察官
被　　　告　甲○○
上列被告因竊盜案件，經檢察官提起公訴（九十四年度偵字第六
四五四號），被告於準備程序中就被訴事實為有罪之陳述，經告
知簡式審判程序之旨，並聽取公訴人、被告之意見後，由本院合
議庭裁定由受命法官獨任進行簡式審判程序，判決如下：
    主  文
甲○○共同攜帶兇器，毀壞門扇，於夜間侵入住宅竊盜，累犯，
處有期徒刑捌月。扣案之鐵線剪壹支沒收之。
    犯罪事實
一、甲○○前曾於民國九十二年三月七日，因竊盜案件，經本院
　　以九十一年度員簡字第三六六號判處有期徒刑二月確定，經
    送監執行，於九十二年十月二十四日執行完畢，並於翌日即
    二十五日出監，猶不知警惕，其與石嘉芳（由檢察官另行偵
    辦）二人僅因一時缺錢可供花用，又知其友人乙○○（公訴
    人誤繕為施清順）並未在其彰化縣大村鄉貢旗二巷七之十一
    號住處內，認有機可趁，竟共同基於意圖為自己不法所有之
    犯意聯絡，於九十四年七月二十一日凌晨一時三十分許（屬
    夜間），由甲○○騎駛車牌號碼ＹＨＹ－四一八號重型機車
    搭載石嘉芳，並由石嘉芳攜帶其所有客觀上足以對人之生命
    、身體造成危險性之兇器鐵線剪一支，至彰化縣大村鄉貢旗
    二巷七之十一號乙○○住處，隨即由石嘉芳先行下手欲剪斷
    鐵門之鐵條，後再由甲○○接手欲剪斷鐵條，因均無法剪斷
    ，石嘉芳、甲○○二人仍合力以該鐵線剪將該住處後門鐵門
    下方之鐵條剪斷一端再行扳開該鐵條後，再由石嘉芳以左手
　　自該毀壞之鐵門鐵條空隙伸入鐵門打開門鎖之方式，侵入乙
　  ○○之住宅，共同竊取乙○○所有之ＤＯＷＡＩ牌光碟機三
    台【合計價值新臺幣（下同）六千元】，得手後逃離現場，
　　嗣經乙○○報警，於九十四年七月二十六日中午十二時三十
  　分許，在石嘉芳位在彰化縣大村鄉○○路○段一三六巷十之
    一號住處內查獲，並扣得石嘉芳所有之鐵線剪一支。
二、案經乙○○訴由彰化縣警察局員林分局報請臺灣彰化地方法
    院檢察署檢察官偵查起訴。
    理  由
一、上開犯罪事實，業據被告甲○○於警、偵訊中及本院審理時
　　坦承不諱，核與證人即同案共犯石嘉芳於警、偵訊中所供述
  　之竊盜情節及告訴人乙○○所指訴之失竊情節相符，復有供
　　竊盜所用之鐵線剪一支扣案及照片四幀、贓物認領保管單一
    紙附卷可稽，足認被告之自白核與事實相符，足堪採信。又
    被告與共犯石嘉芳二人所持以行竊之鐵線剪一支係屬鐵器，
    在客觀上已足以對他人之生命、身體（如頸部、眼睛等）構
    成威脅，而具有危險性，自係屬兇器無誤。另經本院當庭詢
    之被告亦坦承是因為欠錢要偷來變賣花用等語（詳見本院九
    十四年九月二十一日審判筆錄），顯見被告有為自己不法所
    有之意圖甚明，本件事證明確，被告犯行洵堪認定。
二、核被告甲○○所為，係犯刑法第三百二十一條第一項第一款
    、第二款、第三款之攜帶兇器毀壞門扇於夜間侵入住宅竊盜
　　罪。被告與石嘉芳二人就上開加重竊盜之犯行，有犯意聯絡
　  及行為分擔，為共同正犯。末查被告前曾於九十二年三月七
    日，因竊盜案件，經本院以九十一年度員簡字第三六六號判
　　處有期徒刑二月確定，經送監執行，於九十二年十月二十四
　  日執行完畢，並於翌日即二十五日出監，有臺灣彰化地方法
    院檢察署刑案資料查註紀錄表、臺灣高等法院被告前案紀錄
    表及臺灣高等法院在監在押全國紀錄表各一份附卷可稽，被
    告前受有期徒刑執行完畢，於五年以內再犯本件有期徒刑以
    上之罪，為累犯，應依刑法第四十七條規定加重其刑。爰審
    酌被告之平日素行、被告犯罪之動機與目的僅為貪圖一時小
    利、犯罪手段非屬平和、所竊得財物之價值、對社會治安所
    生危害之程度甚巨及犯罪後坦承犯行態度尚屬良好等一切情
    狀，量處如主文所示之刑，以資懲儆。
三、再按刑法第三十八條第三項係規定「犯人」所有供犯罪所用
    之物，得宣告沒收，並非規定屬「被告」所有之物，始得宣
    告沒收，而共同正犯於意思聯絡範圍內，組成一共犯團體，
    團體中之任何成員均為「犯人」，供犯罪所用之物，只要屬
    於「犯人」所有，均得宣告沒收，不以必屬於本件被告所有
    者為限（參照最高法院九十二年度臺上字第七八七號判決）
    ，此即刑法學理上「共犯連帶沒收」理論，準此，數人共同
    犯罪之情形時，就因犯罪依法沒收之物，不論究係為共犯何
    人所有，就各共犯之判決均應宣告沒收之從刑；查本件扣案
    鐵線剪一支固係共犯石嘉芳所有，然其係供被告甲○○與共
    犯石嘉芳二人犯本件竊盜之用，均據被告甲○○及同案共犯
    石嘉芳分別供認在卷，是扣案之鐵線剪一支，既係共犯石嘉
    芳所有，且係供本件犯罪所用之物，揆諸前揭說明意旨，本
    院自應爰依刑法第三十八條第一項第二款之規定，就鐵線剪
    一支為沒收之諭知。
據上論斷，應依刑事訴訟法第二百七十三條之一第一項、第二百
九十九條第一項前段，刑法第二十八條、第三百二十一條第一項
第一款、第二款、第三款、第四十七條、第三十八條第一項第二
款，判決如主文。
本案經檢察官鮑慧忠到庭執行職務。
中　　華　　民　　國　九十四  年　　十　  月　　五　　日
                  刑事第二庭    法  官  許旭聖
以上正本證明與原本無異。
如不服本判決，應於判決送達後十日內，向本院提出上訴狀（須
附繕本），上訴於臺灣高等法院臺中分院。
中　　華　　民　　國　九十四  年　　十　  月　　五　　日
                                書記官  黃幼華
附錄本案論罪科刑法條：
刑法第三百二十一條：
犯竊盜罪而有左列情形之一者，處六月以上五年以下有期徒刑：
一、於夜間侵入住宅或有人居住之建築物、船艦，或隱匿其內而
    犯之者。
二、毀越門扇、牆垣或其他安全設備而犯之者。
三、攜帶兇器而犯之者。
四、結夥三人以上而犯之者。
五、乘火災、水災或其他災害之際而犯之者。
六、在車站或埠頭而犯之者。
前項之未遂犯，罰之。
